【裁判字號】    97,重上更(五),14
【裁判日期】    970911
【裁判案由】    毒品危害防制條例
【裁判全文】
臺灣高等法院刑事判決            97年度重上更(五)字第14號
上  訴  人
即  被  告  乙○○
                          臺灣臺北監獄）
                    現另案在臺灣臺北監獄臺北分監執行中
選任辯護人  溫惠美律師
上列上訴人即被告因毒品危害防制條例案件，不服臺灣桃園地方
法院90年度重訴字第24號，中華民國92年8月29日第一審判決（
起訴案號：臺灣桃園地方法院檢察署89年度偵字第17016號），
提起上訴，判決後，經最高法院第5次發回，本院更為判決如下
：
    主  文
原判決撤銷。
乙○○販賣第一級毒品，處無期徒刑，褫奪公權終身。
扣案如附表一所示之物，均沒收銷燬之；扣案如附表二所示之物
及扣案販毒所得新臺幣伍萬元，均沒收。
    事  實
一、乙○○於民國68年間，因偽造有價證券罪，經最高法院判處
    有期徒刑2年確定；復於81年間，因違反麻醉藥品管理條例
    ，經臺灣板橋地方法院判處有期徒刑5月、6月確定；又於83
    年間，因非法吸用、販賣化學合成麻醉藥品，經分別判處有
    期徒刑10月、5年4月確定，合併定應執行之刑為有期徒刑5
    年10月，並於87年4月24日假釋出監；89年10月29日縮刑期
    滿執行完畢。其猶不知悔改，復意圖營利，在不詳時間，自
    不詳姓名及處所販入海洛因、甲基安非他命，並備妥其所有
    分裝袋、不明成份之白色粉末（用以混充入毒品內）及電子
    秤、研磨機等供分裝海洛因、安非他命之工具，於89年10月
    3、4日左右，在桃園縣中壢市○○○路「統領保齡球館」內
    ，同時販賣甲○○海洛因、安非他命各半兩，總價為新臺幣
    （下同）50000元，甲○○並未當場支付乙○○。嗣於89年
    10月4日凌晨4時49分33秒許，甲○○於桃園縣平鎮市○○路
    「好伯春汽車旅館」303室內以0000000000號行動電話（該
    門號為王八機門號，係冒用簡子妮名義登記之易通卡門號）
    撥打乙○○所有之0000000000號行動電話，通知乙○○已備
    妥前開價金50000元，可前來取款。乙○○於接獲電話後，
    駕駛PG-3886號賓士轎車載同理容小姐吳馥佑（業經檢察官
    為不起訴處分），前往「好伯春汽車旅館」303室內，當甲
    ○○之面，以小剪刀將其所攜帶之海洛因塊剪成小塊分裝時
    ，適警員接獲線報，乃於該日清晨7時許至前開房間臨檢，
    當場查獲乙○○所有置於桌上之海洛因23包、海洛因磚1塊
    、含無法獨立析離之海洛因、甲基安非他命成分之電子秤2
    臺、分裝袋5大包；警方再在乙○○之身上扣得甲基安非他
    命1包、乙○○所有之0000000000號行動電話機1支；警方又
    在乙○○駕駛之PG-3886號自用小客車內扣得甲基安非他命
    14包（此14包甲基安非他命連同在乙○○身上扣得之1包甲
    基安非他命之總淨重為483.3公克，平均純度高達95%）；警
    方復於89年11月4日晚上10時30分許，在桃園縣中壢市○○
    街208巷91號，扣得乙○○所有海洛因2包（與上開海洛因23
    包、海洛因磚1塊，合計淨重651.87公克，純度77.79%，純
    質淨重507.09公克）及其所有供研磨分裝海洛因用之研磨機
    1台、分裝袋1大包。
二、案經桃園縣政府警察局八德分局報請臺灣桃園地方法院檢察
    署檢察官偵查起訴。
    理  由
甲、有罪部分：
壹、程序部分
一、警方於89年11月4日凌晨7時許，至桃園縣平鎮市○○路「好
    伯春汽車旅館」303室臨檢，查獲上訴人即被告乙○○及證
    人甲○○、吳馥佑在場，並扣得上揭所示之毒品、器具，有
    現場臨檢紀錄、搜索扣押證明筆錄各1份及現場照片3張在卷
    可稽（見偵卷第21至25頁）。按現場臨檢紀錄、搜索扣押證
    明筆錄及現場照片雖係被告以外之人審判外之陳述，然係承
    辦本案之桃園縣政府警察局八德分局員警為偵辦本案，職務
    上製作之紀錄文書，又無顯不可信之情況，依刑事訴訟法第
    159條之4第1款之規定，應有證據能力。
二、甲○○在本案係屬證人，依刑事訴訟法第一編第十二章第二
    節人證之相關條文，並無類似刑事訴訟法第100條之1訊問被
    告須全程連續錄音之規定。同法第192條雖規定訊問證人得
    準用訊問被告之條文，然不包括同法第100條之1，依「明示
    其一排除其他」原則，訊問證人本無須全程連續錄音。則證
    人甲○○於本案警詢錄音帶，雖因甲○○同時涉有施用毒品
    犯行，為警以被告身分移送臺灣桃園地方法院檢察署檢察官
    偵查起訴，經原審以90年度訴字第806號判決確定後，移送
    臺灣桃園地方法院檢察署執行，該署檢察官以90年度執字第
    3801號執行後，將甲○○警詢錄音帶銷燬，此有該署92年2
    月14日桃檢守執丁字第90執3801號函在卷可憑（見原審卷一
    第178頁），仍不影響證人甲○○於警詢指證之證據能力。
    又本院因認證人林宗惠在警詢所為之供證（詳後敘），雖與
    審判中不符，但其先前之陳述，依製作其筆錄之警員證述係
    出於自由意識所為陳述（詳後述），而其證述詳細，顯具有
    較可信之特別情況，且為證明被告之犯罪事實存否所必要者
    ，依刑事訴訟法第159條之2之規定得為證據，併予敘明。
貳、實體部分：
一、訊據被告矢口否認上揭犯行，辯稱：我確實沒有販賣，甲○
    ○說89年10月3、4日跟我買半兩安非他命、半兩海洛因，價
    值50000元，這不合情理，賣毒品的錢不可能讓他欠；那麼
    多毒品在我手上沒錯，我有罪，但不是販賣的罪；持有那麼
    多毒品，劉建民沒有承認也沒有否認毒品是他寄放，是否劉
    建民寄放或東西如何來，請庭上認定云云。惟經查：
（一）被告於1.警詢供稱：警方於桌上及我車上查獲之毒品，均
      是一個住在臺北，綽號「老二」之男子放我這的，桌上的
      50000元是甲○○所有；．．「老二」年約40幾歲，平日
      均以其行動電話聯絡，是朋友介紹的，他原本打算賣給我
      ，但我沒錢，亦沒再做毒品買賣，故我不向他買，但他稱
      （毒品）帶來帶去很危險，故寄放在我這，「老二」是在
      89年11月4日1時許，在內壢省道旁寄放給我；因「老二」
      交給我時便放在車上，故一直隨車帶著，我分裝海洛因是
      好玩的，因我不知海洛因是毒品；．．他（甲○○）說的
      不是實話，我想可能是他有要向我購買安非他命，但我想
      安非他命是「老二」所有，而沒有賣給他，可能他因此懷
      恨在心，致於50000新臺幣是他要向我買安非他命的，而
      我未賣給他（見偵卷第6頁反面至第8頁）。2.於檢察官偵
      查中供稱：賓館查獲之海洛因及海洛因磚、分裝袋，車上
      查獲之安非他命及電子秤是老二寄放在我這裡的；賓館查
      獲之其他東西是甲○○的；... 4號凌晨給我的；在內壢
      縱貫路上拿給我，他放在我車上就走了；．．我將東西放
      在車上。我拿到房間給甲○○看，看到底是不是海洛因；
      ．．（問：未何分裝成一小包？）只是將他拆開，挪看看
      是否真的是海洛因；．．（問：賣海洛因及安非他命給甲
      ○○？）沒有；他要跟我買，但我告訴他安不是我的；那
      東西是老二要賣給我，但我沒錢買，所以他就寄放在我這
      裡；甲○○聽說我這裡有安非他命，就要跟我買，我說不
      是我的，他就丟50000元給我，就是被查獲的50000元等語
      （見偵卷第34頁反面至第35頁反面）。3.在原審於91年4
      月8日調查中供稱：警詢所供屬實，0000000000號電話的
      持用人就是「老二」，我與「老二」聯絡2次，當時是他
      打電話給我說他在內壢要與我聊天，之後電話就斷掉了，
      我就回電給他，問他在內壢何處，他說在縱貫路旁，我就
      去了（見原審卷一第91頁）。4.被告於原審92年3月10日
      供稱：我現在知道「老二」的全名是劉建明或劉建民，年
      約四十多歲；他在桃園院檢有案子，我因為本案被警查獲
      後送戒治，出獄後「老二」就來找我，要我把本案被查扣
      的毒品賠給他，我沒有錢還他，所以把我的車子交給他使
      用，他開著我的車載著毒品被警查獲（見原審卷二第21、
      22頁）。5.惟被告於本院本審審理中即自承「（電子秤在
      何處查扣到？）車上一個，另一個在房間桌上，（就是你
      開的車？）是，（電子秤是你的？）跟安非他命整包包在
      一起，當時在我那裡，是我的。」（本院本審審判筆錄第
      3頁）。是被告雖於先前歷次警訊、偵查、審理中就毒品
      或電子秤之所有或有辯解而否認係其所有，惟被告既於法
      院最後審理坦承安非他命及電子秤均其所有，且與事實相
      符，是於法應認該扣案之安非他命及電子秤均屬被告所有
      ，應無疑義。
（二）證人甲○○於1.警詢時供稱：警方於89年11月4日7時許，
      至我承租在平鎮市○○路好伯春汽車旅館303室執行臨檢
      ，當場於桌上明顯處查獲：海洛因23包含袋毛重423公克
      、海洛因磚乙塊重269公克、分裝袋5大包、電子秤1臺、
      50000元等物，又於乙○○身上起獲安非他命1包重4.0公
      克；後又從我之手提包內起獲海洛因及殘餘夾鍊袋10包共
      重40公克、大麻1包重0.8公克、削尖吸管1支、61600元；
      最後警方於乙○○停在車庫之PG-3886號白色賓士車上起
      獲安非他命14包共重496公克及電子秤1只，現場除我外尚
      有乙○○、及吳馥佑在場；．．我於89年10月3、4日左右
      ，在中壢市○○○路統領保齡球館內靠廁所角落交易海洛
      因及安非他命各半兩，是以50000元之代價購得，我都是
      打他之行動電話0000000000與他連絡的；因為我在89年10
      月3、4日向乙○○購買毒品的50000元尚未付錢，他今日
      （即89年11月4日）來向我要；因我已戒除毒癮，還完欠
      款後便不再向他購買任何毒品，故他希望藉分裝海洛因時
      ，順道吸引我，看我會不會心動而再次購買（見偵卷第13
      頁）。2.偵查中改稱：...50000 元是之前向他（指被告
      ）買海洛因，現要將錢還他（見偵卷第36頁）3.在原審調
      查中，改稱：（警詢筆錄）這是警察寫好叫我說的等語（
      見原審卷一第43頁）。惟核證人甲○○於警詢中就其
      50000元係在何處購買何毒品之供述，較為詳實，再參以
      證人甲○○於警詢中亦自承其於二星期前尚有施用安非他
      命，其有向被告購得安非他命之事實（見偵卷第12頁反面
      、13頁），是於法應認證人甲○○被查扣之50000元確係
      向被告購買海洛因及安非他命之錢無訛。
（三）證人劉建民即本院前審依被告查報之資料傳喚之人，到庭
      進行交互詰問，據該證人具結證稱：伊不記得與被告有無
      金錢往來；（問：89年11月4日你是否在縱貫路上與被告
      碰面？）沒有：（問：你有無交付安非他命、海洛因給被
      告？）沒有等語（見本院更二卷第154頁反面、155頁）。
（四）證人鄭自強即製作甲○○警詢筆錄警員，於原審證稱：甲
      ○○警詢筆錄出於自由意識為陳述等語（見原審卷一第
      113頁）。
（五）在「好伯春汽車旅館」303室桌上為警扣得疑似海洛因之
      白粉23包、疑似海洛因磚之白粉1包，及在桃園縣中壢市
      ○○街208巷91號搜得疑似海洛因之白粉2包，經送請鑑定
      結果，均含海洛因成分，合計淨重651.87公克（包裝重
      40.01公克），純度77.79%，純質淨重507.09公克，有法
      務部調查局（89）陸(一)字第89180468號鑑定通知書在卷可
      參（見偵卷第58頁）。再於被告身上扣得疑似安非他命之
      結晶1包，及在被告所有PG-3886號自用小客車內扣得疑似
      安非他命之結晶14包，共15包，經送請鑑定結果，認均含
      甲基安非他命，總淨重為483.3公克，平均純度95%，共取
      0.4公克供作化驗，總餘482.9公克，亦有內政部警政署刑
      事警察局89年11月21日刑鑑字第178846號鑑驗通知書在卷
      為憑（見偵卷第118頁）。又其他相關扣案物品經送請鑑
      定結果，認：「一送驗電子秤及研磨機經檢驗結果均有第
      一級第6項毒品海洛因及第二級毒品第89項毒品甲基安非
      他命殘留。．．三送驗分裝袋、毛刷、湯匙、壓製機、千
      斤頂經檢驗結果均無毒反應」，亦有法務部調查局91年6
      月17日調科壹字第09123047860號檢驗通知書在卷可參（
      見原審卷一第121頁）。另在「好伯春汽車旅館」303室桌
      上為警扣得50000元，此有現場檢查紀錄可憑（見偵卷第
      21頁）。
（六）綜上，依被告上揭供述，就被查獲之毒品來源，其在警詢
      中先稱係真實姓名不詳綽號「老二」之人持來販賣，因其
      未從事毒品買賣，乃暫時寄放，並隨身攜帶；及至檢察官
      偵查中則稱綽號「老二」之人，相約至縱貫路上，即逕將
      毒品放置其車內，其始持給甲○○察看是否海洛因；迨至
      原審卻改稱係劉建民所有；被告所供先後不一，是否真實
      已容懷疑。再依證人劉建民上開證述，可見被告所指毒品
      是「老二」劉建民所寄放一節，自不足採。又參諸扣案毒
      品市價不菲，以此高價之毒品，衡情自無放心寄放他保管
      ，更無長期不予聞問之可能；茍若僅係他人單純寄放，依
      理將來應原狀歸還，自無任意開封、使用之理；而被告竟
      將附表一所示之毒品攜帶至「好伯春汽車旅館」303室，
      並將海洛因切下小塊、分裝小包，自與常情有悖，準此足
      徵被告所持有上揭查扣之毒品，應係被告所有無訛。至被
      告所辯：攜帶附表一所示之毒品等物至「好伯春汽車旅館
      」303室，係委由甲○○代為鑑定是否真正海洛因等語，
      要屬卸責之詞，亦無可採。另參酌警方於89年11月4日凌
      晨7時許，在桃園縣平鎮市○○路「好伯春汽車旅館」303
      室臨檢，查獲之現金50000元，係證人甲○○向被告購買
      毒品之價金，已據被告在檢察官偵查中陳述甚詳，核與證
      人甲○○動供證：50000元是之前向他買海洛因，現要將
      錢給他等語相符，並有當場查扣之50000元及被告所攜帶
      之大量海洛因可佐，是證人甲○○上揭於警詢中所指其於
      89年10月3、4日左右，在中壢市○○○路統領保齡球館內
      靠廁所角落交易海洛因及安非他命各半兩，是以50000 元
      之代價購得，因為其在89年10月3、4日向被告購買毒品的
      50000元尚未付錢，被告於89年11月4日來向伊要該50000
      元一節，堪信為真實。是被告出售毒品毒品海洛因及甲基
      安非他命予證人甲○○之犯行，足堪認定。復觀持有毒品
      之刑責甚重，且持有毒品之數量愈大風險愈高，被告若非
      意圖營利，斷無販入如此鉅量之第一級毒品海洛因及第二
      級毒品安非他命之理，故其意圖營利而販入之事實，亦堪
      認定。
（七）本件事證明確，被告之犯行堪以認定，自應依法論科。
二、法律修正比較及適用：
（一）查被告行為後，刑法於94年2月2日修正公布，於95年7月1
      日施行。按行為後法律有變更者，適用行為時之法律，但
      行為後之法律有利於行為人者，適用最有利於行為人之法
      律，現行刑法第2條第1項訂有明文。茲就本案有關之新舊
      法比較部分，說明如下：
    1.刑法第33條罰金刑部分，法定刑罰金刑之貨幣單位原為銀
      元，修正前刑法第33條第5款規定：「罰金：1元（銀元）
      以上。」，而依罰金罰鍰提高標準條例規定，罰金數額提
      高2至10倍，並依現行法規所定貨幣單位折算新臺幣條例
      規定，以銀元1元折算新臺幣3元；修正後刑法第33條第5
      款規定：「罰金：新臺幣1000 元以上，以百元計算之。
      」，刑法第33條第5款所定罰金貨幣單位經修正為新臺幣
      後，法定罰金刑之貨幣單位亦應配合修正為新臺幣，為使
      刑法分則編各罪所定罰金之最高數額與刑法修正前趨於一
      致，乃增訂刑法施行法第1條之1：「中華民國94年1月7日
      刑法修正施行後，刑法分則編所定罰金之貨幣單位為新臺
      幣。94年1月7日刑法修正時，刑法分則編未修正之條文定
      有罰金者，自94年1月7日刑法修正施行後，就其所定數額
      提高為30倍。但72年6月26日至94年1月7日新增或修正之
      條文，就其所定數額提高為3倍」；從而，惟修正後刑法
      第33條第5款所定罰金刑最低數額，較之修正前提高，是
      應適用較有利於被告之修正前之刑法第33條第5款之規定
      。
    2.修正前刑法第37條第2項雖規定「宣告6個月以上有期徒刑
      ，依犯罪之性質認為有褫奪公權之必要者，宣告褫奪公權
      1年以上10年以下」，而修正後刑法第37條第2項則規定為
      「宣告1年以上有期徒刑，依犯罪之性質認為有褫奪公權
      之必要者，宣告1年以上10年以下褫奪公權」，因公職人
      員選舉罷免法第98條第3項規定「對於犯該法第5章之罪，
      宣告有期徒刑以上之刑者，並宣告褫奪公權」並未修正，
      本件有關褫奪公權之宣告係適用刑法第37條第2項宣告之
      期間，此部分新舊法未有變動，不生比較適用問題，併予
      敘明。
    3.新修正刑法第38條有關沒收之規定，新法僅係於原條文第
      3款增列「犯罪所生之物」應予沒收之規定，其他部分並
      未修正，而本件個案並無與該項修正有關之應沒收之物，
      新法此部份修正，於本案並無有利不利於被告可言。
（二）核被告所為，其意圖營利而販入海洛因，係犯毒品危害防
      制條例第4條第1項販賣第一級毒品罪、其意圖營利而販入
      安非他命，係犯同條例第4條第2項販賣第二級毒品罪；其
      以一行為同時販入海洛因與安非他命，隨即同時售出其中
      部分海洛因及安非他命，應僅以一次販賣行為論之，而其
      一次同時販賣海洛因與安非他命予甲○○，係構成想像競
      合犯，應從一重論以該條例第4條第1項販賣第一級毒品罪
      。又被告販入上揭海洛因及甲基安非他命後，除上開販賣
      海洛因及甲基安非他命各半兩予甲○○外，被告所持其餘
      之海洛因及甲基安非他命，則係屬於意圖販賣之意思而繼
      續持有之，是被告持有海洛因、安非他命前往「好伯春汽
      車旅館」303室往晤甲○○，其持有之行為，自始於意圖
      營利而販入之時即已存在，則此持有行為，應為先前販賣
      行為所吸收，自不另論罪。
三、原審以被告事證明確，而予論科，固非無見。惟：（一）被
    告僅於89年10月3、4日左右，販賣一次毒品予甲○○，原判
    決認被告先後3次販賣第一級毒品、第二級毒品，自有未合
    （理由後敘）；（二）被告一次同時販賣海洛因與安非他命
    予甲○○，係構成想像競合犯，應從一重論以該條例第4條
    第1項販賣第一級毒品罪，原判決論以數罪併罰，自有未當
    。（三）被告前犯非法販賣化學合成麻醉藥品等罪，定應執
    行刑5年10月，於87年4月24日假釋出監，至89年10月29日縮
    短刑期執行完畢，而被告係於89年10月3、4日左右在中壢市
    統領保齡球館內，以50000元販賣海洛因、甲基安非他命各
    半兩予甲○○（此事實因上訴人已交付毒品予甲○○，於交
    付毒品時，即屬販賣毒品既遂），是被告係在前案有期徒刑
    執行完畢之前、在該案假釋中再犯本件販賣毒品罪，並非在
    前案有期徒刑執行完畢後再犯罪，自與累犯之構成要件不合
    ，原判決認被告構成累犯，亦有未合。（四）另查行動電話
    之服務須以SIM卡為使用介面，因此電信公司出租行動電話
    門號予消費者使用時，即同時附帶提供SIM卡給消費者作為
    門號使用之介面，電信公司接受消費者申辦門號並將該門
    號開通上線時，電信公司即將SIM卡之所有權移轉與消費者
    ，此有台灣大哥大股份有限公司、泛亞電信股份有限公司、
    和信電訊股份有限公司、威寶電信股份有限公司、遠傳電信
    股份有限公司、中華電信股份有限公司等公司等公司之書
    函在卷可參，原審諭知被告所有之0000000000號手機1支沒
    收，卻諭知不含SIM卡，亦有未當。被告上訴否認犯行，雖
    無理由，惟原判決既有上揭可議之處，自無可維持，應由本
    院將原判決撤銷改判。爰審酌被告素行不良，曾有多次前科
    ，本件販入第一級及第二級毒品之數量龐大，對社會大眾危
    害重大，且犯後矢口否認犯行等一切情狀，且被告之犯罪情
    狀，查無客觀上足以憫恕之理由，爰依法量處無期徒刑，並
    依法宣告褫奪公權終身。
四、沒收之宣告：
（一）附表一編號1之海洛因23包、海洛因磚1塊；編號2之海洛
      因2包（編號1、2合計淨重651.87公克，純度77.79%，純
      質淨重507.09公克）係第一級毒品；編號3之甲基安非他
      命1包、編號4之甲基安非他命14包（合計淨重為483.3 公
      克，平均純度95%，共取0.4公克供作化驗，總餘482.9 公
      克），為第二級毒品、編號5之電子秤2台內留存之微量無
      法秤重之海洛因、安非他命殘渣、編號6之研磨機1臺內留
      存微量無法秤重之海洛因、甲基安非他命殘渣，分別屬第
      一級、第二級毒品，均應依毒品危害防制條例第18條第1
      項前段之規定，沒收銷燬之。
（二）附表二編號1之所示之毒品包裝袋（即附表一編號1至4之
      包裝袋），分別有防止毒品裸露、逸出之功用，及便於攜
      帶，與毒品同屬被告所有，係供被告犯販賣第一級毒品罪
      所用之物；編號2之電子秤2台、編號3之研磨機1台內留存
      微量無法秤重之海洛因、安非他命殘渣、亦有上開鑑定函
      為憑，足見被告係購入塊裝之高純度海洛因、甲基安非他
      命後，以研磨機研磨成粉末，分裝於扣案之大量分裝袋內
      ，要屬無疑；編號4之NOKIA6150型0000000000號行動電話
      1支（含SIM卡）係被告所有供其連絡犯販賣第一級、第二
      級毒品之用，是附表二編號1至4所示之物，係屬被告所有
      供其販賣第一級、第二級毒品所用物，業據被告供明在卷
      （偵卷第9頁、本院本審審理筆錄第2、3頁）均應依毒品
      危害防制條第第19條第1項之規定，併予宣告沒收；編號5
      之甲○○交付之現金50000元，係被告犯販賣第一級毒品
      罪所得之物，應依毒品危害防制條第第19條第1項之規定
      ，併予宣告沒收；編號6分裝袋6大包，雖尚未使用，然係
      被告所有供犯罪預備之物，應依刑法第38條第1項第2款規
      定宣告沒收。至扣案之毛刷、湯匙、壓制機、千斤頂，經
      檢驗結果均無毒品反應，此有上揭法務部調查局檢驗通知
      書可參，則此等物品因不能證明係被告供本件犯罪所用之
      物或供犯罪預備之物，自不為沒收之諭知。
（三）另查扣無毒品成分之白粉2包（合計淨重26.41公克）、含
      無法獨立析離之海洛因之殘渣袋7只、大麻煙草1袋（淨重
      0.56公克）、削尖吸管4支、現金61600元，係甲○○所有
      ，故不為沒收之宣告，併予敘明。
乙、不另為無罪諭知部分：
一、公訴意旨另以：被告於89年9月初．在桃園縣中壢市○○○
    路「統領保齡球館」內，販賣甲○○海洛因、安非他命予甲
    ○○；復於同年11月4日凌晨3時許，在桃園縣平鎮市○○路
    「好伯春汽車旅館」303室內，向甲○○販售毒品，嗣於同
    日7時許，被告正以剪刀剪開海洛因磚時，為警查獲。因認
    被告另犯有毒品危害防制條例第4條第1項、第2項販賣第一
    級毒品及第二級毒品罪嫌。
二、被告被訴此部份犯行，固據證人甲○○於警詢證稱：我共向
    乙○○購得安非他命及海洛因2次，第1次是於89年9月3、4
    日左右，第2次於89年10月3、4日左右，2次均在中壢市○○
    ○路統領保齡球館內靠廁所角落交易，每次交易海洛因及安
    非他命各半兩，是以50000元之代價購得，我都是打他之行
    動電話0000000000與他連絡，因為我在89年10月3、4日向乙
    ○○購買毒品的50000元尚未付錢，他今日（即89年11月4日
    ）來向我要；因我已戒除毒癮，還完欠款後便不再向他購買
    任何毒品，故他希望藉分裝海洛因時，順道吸引我，看我會
    不會心動而再次購買（見偵卷第13頁）云云。惟查其中被告
    於89年10月販賣第一級及第二級毒品事實，有甲○○於同年
    11 月4日凌晨在「好伯春汽車旅館」303室償還之價金50000
    元可資佐證，以認定並判罪，如前所述；惟其中甲○○所述
    被告於89年9月販賣部分，除甲○○此項警詢證詞之外，並
    查無其他證據足資佐證，自不能逕信為真。另認被告於89年
    11 月4日，在前述303室內，於甲○○面前以小剪刀將海洛
    因塊剪成小塊分裝，係企圖使甲○○起意購買海洛因，並認
    此部分事實亦構成犯販賣犯行，但甲○○上開證詞僅係陳述
    其個人推測之意見而已，能否信憑不能無疑；且被告在甲○
    ○面前將海洛因剪成小塊，尚乏積極證據足以證明被告係企
    圖使甲○○起意購買海洛因，是原審認被告此將海洛因剪成
    小塊之行為亦構成販賣犯行，尚屬無據。
三、綜上所述，被告被訴於89年9月初．在桃園縣中壢市○○○
    路「統領保齡球館」內，販賣毒品予甲○○暨於同年11月4
    日凌晨3時許，在桃園縣平鎮市○○路「好伯村汽車旅館」
    303室內向甲○○販售毒品部分，均屬犯罪不能證明。惟公
    訴認既認此與上揭有罪部分為連續犯，即屬裁判上一罪，本
    院自毋庸就此另為無罪之諭知，附此敘明。
據上論斷，應依刑事訴訟法第369條第1項前段、第364條、第299
條第1項前段，毒品危害防制條例第4條第1項、第2項、第18條第
1項前段、第19條第1項，刑法第11條前段、第55條，第37條第1
項、第38條第1項第2款，判決如主文。
本案經檢察官游明仁到庭執行職務。
中    華    民    國    97    年    9    月    11    日
                  刑事第二十庭審判長法  官  楊貴雄
                                    法  官  鄧振球
                                    法  官  林銓正
以上正本證明與原本無異。
如不服本判決，應於收受送達後10日內向本院提出上訴書狀，其
未敘述上訴之理由者並得於提起上訴後10日內向本院補提理由書
（均須按他造當事人之人數附繕本）。
                                    書記官  陳玲憶
中    華    民    國    97    年    9     月    12    日
附表一
┌────┬───────────┬────┬────┐
│編號    │ 品名                 │數量    │備註    │
│        │                      │        │        │
├────┼───────────┼────┼────┤
│ 1      │ 海洛因               │23包海洛│        │
│        │                      │因磚1塊 │        │
│        │                      │        │合計淨重│
├────┼───────────┼────┤651.87公│
│ 2      │ 海洛因               │2包     │克      │
├────┼───────────┼────┼────┤
│ 3      │ 甲基安非他命         │1包     │合計總餘│
├────┼───────────┼────┤482.9公 │
│ 4      │ 甲基安非他命         │14包    │克      │
├────┼───────────┼────┴────┤
│ 5      │ 電子秤2台內留存之微量│                  │
│        │ 無法秤重之海洛因、安 │                  │
│        │ 非他命殘渣           │                  │
├────┼───────────┼─────────┤
│ 6      │ 研磨機1臺內留存微量無│                  │
│        │ 法秤重之海洛因、甲基 │                  │
│        │ 安非他命殘渣         │                  │
│        │                      │                  │
└────┴───────────┴─────────┘
附表二
┌──┬──────────────────┬────┐
│編號│          品名                      │ 數量   │
├──┼──────────────────┼────┤
│1   │ 附表一編號1至4所示毒品之包裝袋     │        │
├──┼──────────────────┼────┤
│2   │ 電子秤                             │ 2台    │
├──┼──────────────────┼────┤
│3   │ 研磨機                             │ 1台    │
├──┼──────────────────┼────┤
│4   │ NOKIA6150型0000000000號行動        │ 1支    │
│    │ 電話1支（含SIM卡）                 │        │
├──┼──────────────────┼────┤
│5   │甲○○交付之現金                    │ 50000元│
├──┼──────────────────┼────┤
│6   │分裝袋                              │ 6大包  │
│    │                                    │        │
└──┴──────────────────┴────┘
附錄：本案論罪科刑法條全文
毒品危害防制條例第4條
製造、運輸、販賣第一級毒品者，處死刑或無期徒刑；處無期徒
刑者，得併科新臺幣1千萬元以下罰金。
製造、運輸、販賣第二級毒品者，處無期徒刑或7年以上有期徒
刑，得併科新臺幣7百萬元以下罰金。
製造、運輸、販賣第三級毒品者，處5年以上有期徒刑，得併科
新臺幣5百萬元以下罰金。
製造、運輸、販賣第四級毒品者，處3年以上10年以下有期徒刑
，得併科新臺幣3百萬元以下罰金。
製造、運輸、販賣專供製造或施用毒品之器具者，處1年以上7年
以下有期徒刑，得併科新臺幣1百萬元以下罰金。
前五項之未遂犯罰之。


司法院資訊處製作；財團法人民間司法改革基金會備份。
